# 非同一控制下合并

提问人：196688 时间：2019-01-25 10:31:41
陈总，您好！非常感谢您的回复，还想请教下面的问题：
甲公司非同一控制下合并乙丙丁三家公司（分别持有 70% 的股份）， 5 个月后，又与乙丙丁的原股东达成协议，用丙丁公司 70% 的股权换取乙公司 30%的股权。
1 、要不要确认处置丙丁公司 70%股权的投资收益？如需确认投资收益，股权置换的时候没做评估，能否参考收购时的公允价值？
2 、非同一控制下合并乙丙丁公司形成的商誉，丙丁公司因处置减少了，乙公司的商誉不变对不对？
3 、合并报表置换的乙公司 30%股权按照购买少数股权处理？

回答人：chenyiwei
487 、购买少数股权的交易价格与之前差异较大，本次交易价格是否影响商誉的减值测试？目录假设 “5 个月后，又与乙丙丁的原股东达成协议，用丙丁公司 70%的股权换取乙公司 30% 的股权” 与此前购入三家公司各 70% 股权的交易不是一揽子交易，且无其他需考虑的特殊因素，则第二次换股交易实际上是两项交易：（ 1 ）按丙、丁 70%股权的公允价值处置这两家子公司；（ 2 ）收购乙公司 30% 的少数股权。如果不收取和支付补价，则假设这两项交易中丙、丁70%股权的公允价值和乙的 30% 股权公允价值相同。因此：
1 、对丙、丁，应确认丧失控制权的损益，如果在持股期间未发生重大的内外部环境变化，且截至换股时原评估报告仍在有效期内，则可以参考原评估值加减持股期间损益作为处置日公允价值的模拟。
2 、对乙，按收购少数股权处理，收购的对价等于丙、丁 70% 股权的公允价值，与乙公司 30% 股权对应的可辨认净资产以购买日公允价值为基础持续计算到换股日的金额之间的差额调整资本公积。合并报表层面与乙公司相关的商誉不变。

提问人：196688 时间：2019-01-26 20:55:43
谢谢陈总！假如是一揽子交易，可以按照购买子公司 100%股权处理吗？重新计算商誉。

回答人：chenyiwei
可以，前提是对另两家子公司从未实质控制过。